【裁判字號】    97,簡上,102
【裁判日期】    970829
【裁判案由】    竊盜
【裁判全文】
臺灣雲林地方法院刑事判決             97年度簡上字第102號
上  訴  人
即  被  告  甲○○
上列上訴人即被告因竊盜案件，不服本院97年度簡字第62號中華
民國97年07月03日第一審簡易判決（起訴案號：97年度偵字第21
38號），提起上訴，本院管轄之第二審合議庭判決如下：
    主  文
上訴駁回。
甲○○緩刑貳年，並向指定之公益團體、地方自治團體或社區提
供伍拾小時之義務勞務，緩刑期間付保護管束。
    事實及理由
一、本案經本院合議庭審理結果，認第一審簡易判決認事用法及
    量刑均無不當，應予維持，並引用本院第一審簡易判決記載
    之犯罪事實、證據及應適用之法條（如附件）。
二、上訴人即被告甲○○雖指原審判決量刑過重，請求予以撤銷
    改判，從輕量刑云云，惟原審已具體審酌被告犯案之動機、
    目的、手段、犯罪情節、竊取財物之價值、所生危害，竊得
    物品已發還被害人，被害人已到庭表示願意原諒被告，及被
    告犯後之態度、家庭之狀況等一切情狀，而量處被告刑度，
    原審量刑並無裁量權濫用或違法不當之情形，所量處之刑亦
    屬適當，故被告上訴意旨指摘原判決量刑過重，求予撤銷改
    判，為無理由，應予駁回。
三、末查被告前於民國88年間因妨害自由案件，經本院以87年度
    訴字第297號判決判處有期徒刑3月確定，於88年06月23日執
    行完畢（嗣該案經最高法院以88年度臺非字第134 號判決判
    處公訴不受理，經臺灣雲林地方法院檢察署移送國防部軍法
    局，經國防部中部地方軍事法院檢察署起訴，並經國防部中
    部地方軍事法院於89年間，以88年臺審字第27號判處有期徒
    刑3 月確定，因其先前已執行完畢，故未再執行），有臺灣
    高等法院被告前案紀錄表在卷可按，其前因故意犯罪受有期
    徒刑以上刑之宣告，於執行完畢後，5 年以內未曾再因故意
    犯罪受有期徒刑以上刑之宣告，於本案因一時生活困苦，短
    於失慮，致犯本罪，犯後已知悔悟，並獲取被害人之原諒，
    所生損害不大，本院認被告經此偵審程序，當知警惕，信無
    再犯之虞，是其所宣告之刑以暫不執行為適當，爰依刑法第
    74條第1項第2款之規定，諭知緩刑2 年，以勵自新。惟念被
    告雖獲被害人之原諒，但其行為破壞社會秩序，法治觀念亦
    薄弱，為使被告於緩刑期間內，能知所戒慎，避免緩刑之宣
    告遭撤銷，導正其行為與法治之觀念，爰併依刑法第74條第
    2項第5款之規定，命被告向指定之公益團體、地方自治團體
    或社區提供50小時之義務勞務，並依刑法第93條第1項第2款
    之規定，應於緩刑期間付保護管束，期能使被告於義務勞務
    過程及保護管束期間，確切明瞭其行為對社會造成之危害，
    以培養正確法治觀念。
據上論斷，應依刑事訴訟法第455條之1第1項、第3項、第373 條
、第368條，刑法第74條第1項第2款、第2項第5款、第93條第1項
第2款，判決如主文。
本案經檢察官江柏青到庭執行職務。
中    華    民    國    97    年    8     月    29    日
            刑事第六庭    審判長法  官  廖國勝
                                法  官  黃楹榆
                                法  官  李秋瑩
以上正本證明與原本無異。
本件不得上訴。
                                書記官  李松坤
中    華    民    國    97    年    8     月    29    日
【附錄本案論罪科刑法條全文】
刑法第320條：
意圖為自己或第三人不法之所有，而竊取他人之動產者，為竊盜
罪，處五年以下有期徒刑、拘役或五百元以下罰金。
意圖為自己或第三人不法之利益，而竊佔他人之不動產者，依前
項之規定處斷。
前二項之未遂犯罰之。


司法院資訊處製作；財團法人民間司法改革基金會備份。
